# 销售墓地收入，营业税可以免吗？

提问人：Brian_fang 时间：2012-04-10 15:33:31
搞了十几年财务，发现自己懂的还是很少。 房地产企业现在不景气，于是为一家陵园公司做兼职顾问。 房地产和陵园相同点：1.价格很贵。2.都叫“入住”。

回答人：chenyiwei
这个问题似乎比较杂。
《关于经营性公墓营业税问题的通知》（财税[2001]117号）：对经营性公墓提供的殡葬服务包括转让墓地使用权收入免征营业税。
《厦门市地方税务局关于墓地使用权转让收入征收营业税问题的通知》（厦地税函[2011]22号）： 根据《中华人民共和国营业税暂行条例》及其实施细则、财政部、国家税务总局《关于公布若干废止和失效的营业税规范性文件的通知》(财税[2009]61号)的规定，并经请示财政部、国家税务总局明确：转让墓地使用权不纳入免征营业税的殡葬业务范围，从 2009 年 1 月 1 日起，对墓地使用权转让收入征收营业税，税目按“服务业--租赁业”。今后上级另有规定的，从其规定。 考虑到墓地使用权转让营业税滞纳原因较为特殊复杂，经市局局长办公会研究决定，对企业 2009 年以来取得墓地使用权转让收入应纳未纳的营业税款在 2011 年 6 月 30 日前入库的，免予加收滞纳金；逾期入库的和今后应纳滞纳的均按征管法规定一律加收滞纳金。请各基层局接此通知抓紧征收入库。
《辽宁省地方税务局关于对出售墓地行为征收营业税有关问题的公告》（辽宁省地方税务局公告[2011]3号）：一、经营墓地的纳税人，对出售的墓地进行投资修建的(指修建墓穴、墓碑等建筑物或构筑物)，应按“销售不动产”税目征收营业税。 二、经营墓地的纳税人，属于仅提供墓地，没有进行投资修建墓穴、墓碑等建筑物或构筑物的，应按“服务业-租赁业”税目征收营业税。